臺灣臺北地方法院刑事裁定　
111年度聲字第876號
聲明異議人
即受 刑 人  鍾啟清



上列聲明異議人即受刑人對於臺灣臺北地方檢察署檢察官之指揮
執行（發文字號：民國111 年4月27日北檢邦哲111執聲他662字
第1119033010號）聲明異議，本院裁定如下：
    主  文
異議駁回。
    理  由
一、聲明異議意旨略以：聲明異議人即受刑人鍾啟清前請求檢察
    官聲請就臺灣高等法院109年度上訴字第3702號判決，與臺
    灣屏東地方檢察署(下稱屏東地檢)109年執更助字第179號、
    109年執助279號定應執行刑，經檢察官以民國111年4月27日
    北檢邦哲111執聲他662字第1119033010號函不允受刑人之請
    求，顯有不公。
二、按裁判確定前犯數罪者，併合處罰之；數罪併罰有2 裁判以
    上者，應依刑法第51條之規定定其應執行之刑，刑法第50條
    第1 項、第53條分別定有明文。次按受刑人以檢察官執行之
    指揮為不當者，得依刑事訴訟法第484 條規定向諭知該裁判
    之法院聲明異議，而所謂指揮執行為不當，係指就刑之執行
    或其方法違背法令，或雖非違法而因處置失當，致受刑人蒙
    受重大不利益者而言。
三、經查：
　㈠異議人前因犯如附表一所示之各罪，先後經如附表一所示之
    法院判處如附表一所示之刑，經臺灣高等法院高雄分院以10
    9年度聲字第1047號裁定定應執行有期徒刑2年1月確定（下
    稱甲裁定，即屏東地檢109年執更助強字第179號）；並犯如
    附表二所示之罪，經屏東地檢以109執助強字第279號執行；
    又因詐欺等案件，經本院以109年度訴緝字第20號判處應執
    行有期徒刑3年6月，上訴後經臺灣高等法院以109年度上訴
    字第3702號駁回上訴確定，有臺灣高等法院被告前案紀錄表
    可考，並據本院核閱執行卷宗無訛。
　㈡本院審酌甲裁定所合併定應執行刑之各罪，最先確定之判決
    確定日期為101 年11 月9日（即附表一編號1 至5所示罪刑
    ），而屏東地檢109執助強字第279號案件之確定日期為106
    年3 月31日，然被告主張應定應執行刑之臺灣高等法院109 
    年度上訴字第3702號案件(即臺北地檢111 年度執緝字第161
     號），最後犯罪時間為106 年7月，有上開刑事判決在卷可
    參。準此，受刑人所欲請求定應執行之案件之最後犯罪時間
    ，既在甲裁定(屏東地檢109年執更助強字第179號）最先判
    決確定之罪之確定日期之後，亦在屏東地檢109執助強字第2
    79號案件確定日期之後，自不符併合處罰之規定。
四、綜上所述，檢察官以異議人之請求，與定刑之要件不符，依
    上述說明，尚難遽謂有違法、濫用裁量權或違背異議人利益
    等顯然不當之情形，異議人不服檢察官前揭函覆否准其請求
    之處分，向本院聲明異議，為無理由，應予駁回。
五、依刑事訴訟法第486 條，裁定如主文。
中　　華　　民　　國　　111 　年　　6 　　月　　16　　日
　　　　　　　　　刑事第五庭    法　官　林虹翔
以上正本證明與原本無異。
如不服本裁定，應於送達後5日內，向本院提出抗告狀。
　　　　　　　　　　　　　　　　書記官　陳韶穎
中　　華　　民　　國　　111 　年　　6 　　月　　16　　日